臺灣雲林地方法院刑事判決　　　　　　　　94年度易字第11號
公　訴　人　臺灣雲林地方法院檢察署檢察官
被　　　告　甲○○　男　31歲.
　　　　　　　　　　國民
　　　　　　己○○原名蔡東霖.
　　　　　　　　　　男　24歲.
　　　　　　　　　　國民
　　　　　　庚○○　男　21歲.
　　　　　　　　　　國民
上列被告等因竊盜案件，經檢察官提起公訴（93年度偵字第1596
號、第1787號、第3160號、第3186號、第3427號），本院合議庭
裁定進行簡式審判程序，本院判決如下：
    主  文
甲○○共同連續攜帶兇器、逾越牆垣竊盜，處有期徒刑壹年捌月
。扣案之T 型扳手壹支及一字型扳手壹支沒收之。
己○○共同攜帶兇器竊盜，處有期徒刑陸月，如易科罰金，以參
佰元折算壹日。
庚○○結夥三人以上竊盜，處有期徒刑陸月，如易科罰金，以參
佰元折算壹日。
    事  實  及  理  由
一、犯罪事實：
    甲○○意圖為自己不法之所有，並基於概括之犯意，與己○○、庚○○、張巍鐘（業據本院另案判決確定），及一綽號
    「阿發」姓名、年籍不詳之成年男子等人先後為下列竊盜犯
    行：
    (一)民國93年4 月5 日17時許，甲○○駕駛車牌號碼C6-7316
      號自小貨車，與己○○基於犯意聯絡，由甲○○攜帶客觀
      上足供兇器使用之虎頭鉗1 支，與己○○共同進入雲林縣
      北港鎮○○路391 巷2 號「泰和沙拉油廠」廠房（無故侵
      入他人建築物部分未據告訴），以虎頭鉗卸下絞肉機座，
      之後再與己○○徒手搬運戊○○所有之絞肉機座、滾筒、
      煙筒及機器廢鐵各1 個至甲○○駕駛之上開自小貨車上，
      而共同竊取戊○○所有之絞肉機座、滾筒、煙筒及機器廢
      鐵各1 個得手。
    (二)93年4 月16日16時30分許，甲○○與張巍鐘基於犯意聯絡
      ，在雲林縣麥寮鄉拱範宮停車場，見丁○○所有之車牌號
      碼VP-1411 號自小貨車，停放於該處，乃趁人不注意之際
      ，由張巍鐘攜帶其所有客觀上可供兇器使用之T 型扳手1
      支、一字型扳手1 支，撬開該自小貨車車鎖，甲○○則在
      旁把風，共同竊得該自小貨車得手。
    (三)93年4 月19日5 時30分許，甲○○與張巍鐘基於犯意聯絡
      ，駕駛前開竊得之車號VP-1411 號自小貨車，前往雲林縣
      北港鎮○○路165 號「萬有紙廠」。甲○○、張巍鐘二人
      駕駛該車進入萬有紙廠零件儲放區，徒手竊取萬有紙廠所
      有之立式篩選1 台及其零件（價值約新臺幣1,000,000 元
      ），並將之置於該自小貨車上。嗣甲○○、張巍鐘欲離去
      之際，為萬有紙廠員工吳麟泉發現，而報警查獲。
    (四)甲○○於93年5 月31日23時20分許，與張巍鐘及庚○○基
      於犯意之聯絡，由甲○○駕駛車牌號碼不詳之自小貨車一
      輛，搭載張巍鐘及庚○○，前往雲林縣北港鎮溝皂里175
      號前，由張巍鐘及庚○○下車，共同徒手竊取辛○○所有
      之鐵板車1 輛，於得手後將該鐵板車搬上該自小貨車後隨
      即離去。嗣因辛○○住處裝設有監視錄影機，拍攝到張巍
      鐘及庚○○等人，始循線查獲上情。
    (五)甲○○於93年7 月22日16時許，與張巍鐘、綽號「阿發」
      姓名、年籍不詳之成年男子基於犯意之聯絡，攜帶「阿發
      」所有而客觀上可供兇器使用之活動扳手5 支及鐵鎚2 支
      ，前往雲林縣北港鎮○○路265 號「萬有紙廠」，由張巍
      鐘在外負責把風，甲○○與「阿發」則由圍牆縫隙處，鑽
      入該萬有紙廠機件儲放區，以前開工具著手竊取萬有紙廠
      所有之不銹鋼螺絲零件及管件等財物，於尚未得手之際，
      即於同日17時30分許，為民眾發現而通知萬有紙廠警衛，
      經警衛前往查看，甲○○及「阿發」隨即翻牆騎乘機車逃
      逸，張巍鐘則躲入附近甘蔗園內，經報警於同日晚間10時
      許搜捕查獲而未遂，並在現場扣得該活動扳手5 支及鐵鎚
      2 支。
    (六)93年7 月29日21時後至93年7 月30日3 時前之某時，甲○○與張巍鐘基於犯意聯絡，在雲林縣土庫鎮石廟里復興83
      號前，見乙○○所有之車牌號碼7W-9798 號自小貨車，停
      放於該處，乃趁人不注意之際，由張巍鐘攜帶其所有客觀
      上可供兇器使用之T 型扳手1 支、一字型扳手1 支，撬開
      該自小貨車車鎖，甲○○則在旁把風，共同竊得該自小貨
      車得手。
    (七)93年7 月30日凌晨3 時許，甲○○與張巍鐘基於犯意之聯
      絡，由張巍鐘攜帶其所有而客觀上可供兇器使用之黑色自
      製T 型扳手1 支，共同前往雲林縣北港鎮樹腳里過溝52之
      6 號「強鹿實業有限公司」外，以翻牆後打開鐵門之方式
      ，進入該公司廠區，見強鹿實業有限公司所有之堆高機鑰
      匙並未拔下，乃由張巍鐘啟動其電源而竊取之，甲○○則
      在外把風。嗣張巍鐘駕駛該堆高機行經雲林縣北港鎮○街
      里○○路與穎寧街之路口時，為警發現可疑而攔檢查獲，
      並於該堆高機上扣得該黑色自製T 型扳手1 支及於路旁停
      放之車牌號碼7W－9498號自小貨車上扣得一字型扳手及鑰
      匙各1 支，甲○○則趁隙逃逸。
二、認定犯罪事實所憑證據及理由：
    (一)犯罪事實(一)部分：
      1.被告甲○○、己○○於本院審理時坦白承認上開犯罪事
        實。
      2.被害人戊○○之警詢筆錄。
      3.被害人戊○○之贓物認領保管單1紙。
      4.被告甲○○、己○○竊得之贓物照片6張。
    (二)犯罪事實(二)部分：
      1.被告甲○○於本院審理時坦白承認上開犯罪事實。
      2.被害人丁○○之警詢筆錄。
      3.被害人丁○○之贓物認領保管單1紙。
      4.車牌號碼VP-1411號自小貨車照片3張。
      5.T型扳手1支及一字型扳手1支扣案可佐。
    (三)犯罪事實(三)部分：
      1.被告甲○○於本院審理時坦白承認上開犯罪事實。
      2.被害人萬有紙廠協理壬○○之警詢筆錄。
      3.被害人萬有紙廠之贓物認領保管單1紙。
      4.現場照片及監視器翻拍照片20張。
    (四)犯罪事實(四)部分：
      1.被告甲○○、庚○○坦白承認上開犯罪事實。
      2.共犯張巍鐘於警詢及檢察官面前中之供述筆錄。
      3.被害人辛○○之警詢筆錄。
      4.攝影機翻拍及被告庚○○之指認照片5張。
    (五)犯罪事實(五)部分：
      1.被告甲○○於本院審理時坦白承認上開犯罪事實。
      2.共犯張巍鐘於警詢之供述筆錄。
      3.被害人萬有紙廠協理壬○○之警詢筆錄。
      4.現場竊盜及工具之照片9張。
    (六)犯罪事實(六)部分：
      1.被告甲○○於本院審理時坦白承認上開犯罪事實。
      2.被害人乙○○之警詢筆錄。
      3.被害人乙○○之贓物認領保管單1紙。
      4.車牌號碼7W-9498號自小貨車照片4張。
      5.T型扳手1支及一字型扳手1支扣案可佐。
    (七)犯罪事實(七)部分：
      1.被告甲○○於本院審理時坦白承認上開犯罪事實。
      2.共犯張巍鐘於警訊及檢察官面前之偵訊筆錄。
      3.被害人強鹿實業有限公司負責人丙○○之警訊筆錄。
      4.被害人丙○○之贓物認領保管單1紙。
      5.查獲現場及工具等照片共11張。
    被告甲○○、己○○、庚○○之自白與相關證據均相符合，
    本件事證明確，其犯行應堪認定。
三、論罪科刑之理由：
    (一)被告甲○○所為，犯罪事實(一)、(二)、(六)部分，均係犯刑法
      第321 第1 項第3 款攜帶兇器竊盜罪；犯罪事實(三)部分，
      係犯刑法第320 條第1 項竊盜罪；犯罪事實(四)部分，係犯
      刑法第321 條第1 項第4 款結夥三人竊盜罪；犯罪事實(五)
      部分，係犯刑法第321 條第2 項、第1 項第4 款、第3 款
      結夥三人、攜帶兇器竊盜未遂罪；犯罪事實(七)部分，係犯
      刑法第321 條第1 項第2 款、第3 款攜帶兇器、逾越牆垣
      竊盜罪。起訴書關於被告甲○○所犯法條僅引用刑法第
      320 條第1 項，容有違誤，業經到庭檢察官變更如上所載
      ，併此敘明。
    (二)被告己○○所為，係犯刑法第321 條第1 項第3 款攜帶兇
      器竊盜罪。
    (三)被告庚○○所為，係犯刑法第321 條第1 項第4 款，結夥
      三人竊盜罪。
    (四)被告甲○○與被告己○○就上述犯罪事實(一)之犯行；被告
      甲○○與張巍鐘就上述犯罪事實(二)、(三)、(六)、(七)之犯行；
      被告甲○○與被告庚○○、張巍鐘就上述犯罪事實(四)之犯
      行；被告甲○○與張巍鐘、「阿發」就上述犯罪事實(五)之
      犯行，均分別有犯意聯絡及行為分擔，均為共同正犯。
    (五)被告甲○○先後所犯上述犯罪事實(一)至(七)等七次竊盜犯行
      ，均時間緊接，手法相似，且觸犯基本構成犯罪要件相同
      之罪名，顯係基於概括犯意，反覆為之，應依連續犯規定
      ，論以一罪，而從情節較重之刑法第321 條第1 項第2 款
      、第3 款攜帶兇器、逾越牆垣竊盜罪論處，並加重其刑。
    (六)本院審酌：1.被告甲○○年輕、身強體狀，竟不知努力從
      事正當工作、奮發向上，連續竊盜，貪圖不勞而獲，攜帶
      扳手、鐵鎚等兇器犯案，威脅他人生命、身體安全，所竊
      取之財產有自小貨車、堆高機、鐵板車、絞肉機座、立式
      篩選機等物，價值匪淺，對社會治安及被害人之財產法益
      侵害非輕，幸而警方及時查獲，大部分之被害人得以尋回
      失竊財物，被告甲○○於本院審理時坦承犯行，具有悔意
      等情；2.被告己○○係國小畢業，年輕識淺，其從事製作
      輕鋼架工作，竟仍貪圖不勞而獲，與甲○○共同攜帶兇器
      竊盜，危害他人生命、身體安全，然本件竊盜犯行只有1
      次，且竊得之贓物已為被害人領回，被害人所受損害不大
      ，及其犯後坦承犯行，犯後態度良好等情；3.被告庚○○
      亦為國小畢業，年輕力壯、智識淺薄，復誤交損友，致罹
      本件罪章，及其犯後坦承犯行，犯後態度良好，具有悔意
      等一切情狀，分別量處如主文所示之刑，並就被告己○○
      、庚○○所宣告之刑，諭知易科罰金之折算標準。
    (七)扣案之T 型扳手1 支及一字型扳手1 支為共犯張巍鐘所有
      ，且為供被告甲○○、張巍鐘犯竊盜罪所用之物，業據被
      告甲○○供述在卷，爰依刑法第38條第1 項第2 款宣告沒
      收之。至被告甲○○、己○○持以竊盜之虎頭鉗1 支並未
      扣案，及甲○○、張巍鐘、「阿發」持以竊盜之扳手5 支
      、鐵鎚2 支及T 型扳手1 支則業經另案被告張巍鐘竊盜案
      件中判決宣告沒收，爰均不另為沒收之宣告，併此敘明。
四、臺灣雲林地方法院檢察署檢察官另以：被告己○○於93年11
    月1 日，基於為自己不法所有之意圖，趁蔡啟東離開雲林縣
    水林鄉○○村○○○路5 號住處無人看管時，侵入至3 樓神
    明廳，竊取掛於神明身上之金牌八面得手，隨即持往北港鎮
    ○○路161 號蔡榮源經營之「豐茂當鋪」，以新臺幣5,000
    元變賣予不知情之蔡東源。與本案具有連續犯之裁判上一罪
    關係，將該案移送本院併案審理。惟查：本案被告己○○犯
    罪時間係93年4 月5 日，而檢察官移送併辦案件之犯罪時間
    係93年11月1 日，二者已相隔近7 個月。此外，被告己○○
    係從事製作輕鋼架工作，每月收入約30,000元，並非以竊盜
    為生。從而，殊難認被告己○○於犯本案時，即有與該案有
    概括之犯意存在。故本院認為檢察官移送併辦之案件與本件
    並無連續犯之關係，非本件起訴效力所及，應退回由檢察官
    另為適法之處理。
四、適用之法律：
    依刑事訴訟法第299 條第1 項前段、刑法第28條、第321 條
    第1 項第2 款、第3 款、第4 款、第56條、第41條第1 項前
    段、第38條第1 項第2 款，罰金罰鍰提高標準條例第1 條前
    段、第2 條，判決如主文。
中　　華　　民　　國　　94　　年　　3 　　月　　18　　日
                  刑事第一庭    法  官　楊　欣　怡
以上正本證明與原本無異。
如不服本判決，應於判決送達後10日內，向本院提出上訴狀。
                                書記官　洪　秀　虹
中　　華　　民　　國　　94　　年　　3 　　月　　18　　日
附錄法條：
中華民國刑法第320條
意圖為自己或第三人不法之所有，而竊取他人之動產者，為竊盜
罪，處五年以下有期徒刑、拘役或五百元以下罰金。
意圖為自己或第三人不法之利益，而竊佔他人之不動產者，依前
項之規定處斷。
前二項之未遂犯罰之。
中華民國刑法第321條
犯竊盜罪而有左列情形之一者，處六月以上、五年以下有期徒刑
：
一  於夜間侵入住宅或有人居住之建築物、船艦或隱匿其內而犯
    之者。
二  毀越門扇、牆垣或其他安全設備而犯之者。
三  攜帶兇器而犯之者。
四  結夥三人以上而犯之者。
五  乘火災、水災或其他災害之際而犯之者。
六  在車站或埠頭而犯之者。
前項之未遂犯罰之。
